【裁判字號】    95,訴,955
【裁判日期】    950626
【裁判案由】    損害賠償
【裁判全文】
臺灣桃園地方法院民事裁定               95年度訴字第955號
原      告  乙○○
                        弄4號.
被      告  甲○○
                        （
上列當事人間損害賠償事件，經本院刑事庭於民國95年5 月18日
以95年度附民字第47號刑事附帶民事訴訟裁定移送前來，本院裁
定如下：
    主  文
原告之訴及假執行之聲請均駁回。
訴訟費用由原告負擔。
    理  由
一、按因犯罪而受損害之人，以對於刑事被告及依民法負賠償責
    任之人請求回復其損害者為限，始得於刑事訴訟程序附帶提
    起民事訴訟，此為刑事訴訟法第487 條第1 項所明定，且其
    附帶提起之民事訴訟，如不合於上開法條所定之要件者，縱
    於刑事庭依刑事訴訟法第504 條第1 項將附帶之民事訴訟移
    送於民事庭後，亦不得將關於民事訴訟之法規，溯及於附帶
    提起民事訴訟之時，而予適用，仍應認其起訴為不合法。又
    所謂「對被告請求回復其損害」，以被訴犯罪事實所生之損
    害為限，否則縱令得依其他事由，提起民事訴訟，亦不得於
    刑事訴訟程序附帶為此請求。有最高法院60年台上字第633
    號判例可資參照。
二、原告主張略以：被告前承租原告所有位於桃園縣大溪鎮○○
    里○○路884 巷10弄8 號1 樓之房屋（下稱系爭房屋），詎
    被告竟於民國94年12月21日在該屋內將妻子即訴外人鄧梅勒
    斃，於躲藏11日後始向警方自首，待警方進入兇案現場，屋
    內瀰漫屍臭，慘不忍睹。按被告所犯背於善良風俗之殺妻犯
    行，導致原告之系爭房屋形成凶宅，使原告受有房屋交易價
    值減損之損害，爰依民法第184 條第1 項後段侵權行為損害
    賠償之法律關係，請求被告賠償新台幣（下同）200 萬元等
    語。
三、經查，被告係因殺害訴外人鄧梅而涉犯殺人罪，經本院刑事
    庭以95年度重訴字第26號判處有期徒刑10年確定在案，此有
    刑事判決書1 份在卷可參，並核與原告之主張相符，堪認屬
    實。按被告所犯係殺人罪，則因「被告殺人」之犯罪而受損
    害之人，固得提起附帶民事訴訟，但應限於因「殺人」罪，
    即因死者鄧梅之死亡而受有損害之人，始得提起。系爭房屋
    之價值減損，並不在被告所犯殺人罪之範圍，是系爭房屋之
    屋主即原告，自不得於殺人案件之刑事訴訟程序中，提起請
    求賠償系爭房屋損害之附帶民事訴訟，僅得另行提起民事訴
    訟以資解決。揆諸上開說明，原告於刑事訴訟程序中提起本
    件附帶民事訴訟，尚非適法，應予駁回。至其假執行之聲請
    ，亦缺乏宣告之依據，應一併駁回。
四、依民事訴訟法第249 條第1 項第6 款、第95條、第78條，裁
    定如主文。
中    華    民    國    95    年    6     月    26    日
                  民事第三庭    法  官  周玉
以上正本係照原本作成
如對本裁定抗告須於裁定送達後10日內向本院提出抗告狀，並應
繳納抗告費新台幣1,000 元。
中    華    民    國    95    年    6     月    26    日
                                書記官  劉致芬


司法院資訊處製作；財團法人民間司法改革基金會備份。
